【裁判字號】    94,訴,2668
【裁判日期】    950209
【裁判案由】    毒品危害防制條例
【裁判全文】
臺灣高雄地方法院刑事判決              94年度訴字第2668號
公  訴  人  臺灣高雄地方法院檢察署檢察官
被      告  庚○○
選任辯護人  任進福律師
被      告  乙○○
指定辯護人  本院公設辯護人戊○○
上列被告等因毒品危害防制條例案件，經檢察官提起公訴（94年
度偵字第3708號），本院判決如下：
    主  文
庚○○共同販賣第一級毒品，累犯，處有期徒刑玖年，褫奪公權
伍年。扣案海洛因伍拾貳包（合計淨重玖點貳伍公克，殘留海洛
因之空包裝伍拾貳個）、NOKIA 行動電話壹具（不含SIM 卡）、
電子磅秤壹台、空夾鏈袋貳佰玖拾個及犯罪所得新台幣貳仟元，
均沒收。
乙○○共同販賣第一級毒品，處有期徒刑伍年，褫奪公權參年。
扣案海洛因伍拾貳包（合計淨重玖點貳伍公克，殘留海洛因之空
包裝伍拾貳個）、NOKIA 行動電話壹具（不含SIM 卡）、電子磅
秤壹台、空夾鏈袋貳佰玖拾個及犯罪所得新台幣貳仟元，均沒收
。
    事  實
一、庚○○前因竊盜案件，經臺灣高等法院高雄分院於民國92年
    4 月17日以92年上易字第226 號判處有期徒刑3 月確定，於
    同年7 月8 日易科罰金執行完畢，仍未能警惕。其與乙○○
    均明知海洛因係屬毒品危害防制條例第2 條所列第一級毒品
    ，不得持有、販賣，竟仍意圖營利，共同基於販賣第一級毒
    品海洛因之犯意聯絡與行為分擔，雙方約定由乙○○出資新
    台幣（下同）3000元，庚○○則出資7000元，由庚○○出面
    向真實姓名年籍不詳、綽號「賓哥」之人販入海洛因後，再
    由乙○○將毒品交付與向庚○○購買之不詳姓名友人，以此
    方式分擔販賣毒品之行為。嗣於民國94年2 月2 日上午10時
    許，庚○○即前往高雄縣鳥松鄉太湖船賓館前，以1 萬元之
    代價，向「賓哥」販入不詳數量之第一級毒品海洛因，並於
    同日下午2 時許，持該毒品至位於高雄縣大寮鄉○○街177
    號3 樓不知情之羅世璋租屋處，將上開販入之毒品以電子磅
    秤秤重後，分別以夾鏈袋分裝成60包，並將分裝後其中20包
    海洛因當場交付與乙○○。乙○○除自行施用其中4 包外，
    即依其與庚○○之約定，將該等毒品持至鳳林夜市前，將其
    中4 包販賣與庚○○之不詳友人，並向該人其收取2000元之
    代價。嗣經警方於94年2 月2 日下午5 時10分許，在高雄縣
    大寮鄉○○路與永芳路口處查獲乙○○持有海洛因12包及販
    毒所得2000元；並依乙○○之供述及經其同意，引領警員至
    上開大寮鄉○○街177 號3 樓處，經庚○○同意搜索，當場
    查獲庚○○、甲○○、丁○○及丙○○等人共處一室，並扣
    得庚○○所持有之40包海洛因、電子磅秤1 台及空夾鏈袋
    290 個，而查獲全情。
二、案經高雄市政府警察局苓雅分局報告臺灣高雄地方法院檢察
    署檢察官偵查起訴。
    理  由
一、按被告以外之人於審判外之言詞或書面陳述，除法律有規定
    者外，不得作為證據；又被告以外之人於檢察事務官、司法
    警察官或司法警察調查中所為之陳述，與審判中不符時，其
    先前之陳述具有較可信之特別情況，且為證明犯罪事實存否
    所必要者，得為證據；被告以外之人於偵查中向檢察官所為
    陳述，除顯有不可信之情況者外，得為證據，刑事訴訟法第
    159 條第1 項、第159 條之2 、第159 條之1 第2 項分別定
    有明文。本件證人即共同被告乙○○於94年2 月2 日晚上8
    時45分之警詢陳述，關於共同被告庚○○有無販賣海洛因部
    分，與審判中不符，而證人乙○○於該次警詢時所為陳述，
    業經警員於人別訊問後告知刑事訴訟法第95條之各項權利，
    且經本院當庭勘驗當時警詢錄音帶，警方告知權利時，亦讓
    乙○○打電話通知其哥哥到場（參見本院卷第157 頁），並
    經其明示同意接受夜間詢問，是乙○○上開警詢筆錄，尚查
    無強暴、脅迫或以其他不正方法使其非出於自由意志而為陳
    述。而乙○○雖曾辯稱該警詢所陳並非實在，理由則從警方
    告以願意原諒、警方出手打伊、毒癮發作意識模糊不清、是
    為了可以交保、書讀少不會講話、因為害怕所以亂編等等，
    莫衷一是，反足證明其未遭警方以不正方法取供，是該警詢
    之陳述應認具有較可信之特別情況，且為證明本件犯罪事實
    存否所必要，符合上開傳聞法則之例外規定，應具有證據能
    力。又乙○○於94年5 月27日於偵查中所為不利於共同被告
    庚○○之陳述，業經檢察官告知權利並令其依法具結，亦查
    無顯不可信之情況，當事人、辯護人亦均不爭執其證據能力
    ，且未於言詞辯論終結前聲明異議，是上開乙○○偵查中所
    為陳述，自亦有證據能力。至於被告庚○○之辯護人爭執丁○○、丙○○、洪世彰於警詢及偵查中之證據能力部分，因
    本院業已傳喚其等到庭具結證述，且無需引用其等警詢及偵
    查中之陳述，故關於該證據能力有無之爭執，即無說明之必
    要，合先敘明。
二、本件判決所引用各項證據（含傳聞證據、非傳聞證據及符合
    法定傳聞法則例外之證據）之證據能力，除上開爭執部分已
    加以說明外，餘均經當事人及辯護人明示不爭執其證據能力
    ，且於本院言詞辯論終結前，檢察官及辯護人對於卷附具有
    傳聞證據性質之證據，既均已知其情，仍均未聲明異議，本
    院認該具有傳聞證據性質之證據，並無何違法取證之不適當
    情形，以之作為證據使用係屬適當，依刑事訴訟法第159 條
    之5 規定，自均有證據能力。
三、上揭犯罪事實，業經被告乙○○於94年2 月2 日警詢及94年
    5 月27日偵查時大致供述綦詳，另有自被告乙○○身上查獲
    海洛因毒品12包、販賣毒品聯絡所用之NOKIA 手機1 支及販
    賣毒品所得2000元可佐。而警方依被告乙○○之供述，並經
    其同意後，由其引領警方前往位於高雄縣大寮鄉○○街177
    號3 樓洪世彰租屋處，確實當場查獲被告庚○○在場，另有
    被告庚○○所持有之40包海洛因毒品、用以秤重及分裝毒品
    之電子磅秤1 台及夾鏈袋290 個扣案可稽。上開扣案毒品經
    法務部調查局鑑定結果，均含海洛因成分，其中被告乙○○
    持有被告乙○○持有毒品12包，合計淨重1.09公克（空包裝
    重2.49公克），被告庚○○持有之40包毒品包，合計淨重
    8.16 公 克（空包裝重4.02公克），有法務部調查局調科壹
    字第220019929 、000000000 號鑑定通知書2 紙附於偵查二
    卷第63、64頁可憑。惟被告2 人於本院審理中矢口否認有何
    販賣毒品犯行，被告庚○○辯稱：當天我與乙○○到澄清湖
    太湖船賓館向一名綽號「賓哥」的人購買毒品，我與乙○○
    都有出資向「賓哥」購買毒品，我們買完毒品後，我們回到
    大寮鄉朋友「甲○○」住處，我們先前就有約「丁○○」、
    「丙○○」到「甲○○」住處，因乙○○出3000元分到16包
    、我出7000元拿到40包，乙○○拿到的數量比較少，他不高
    興跟我發生口角，後來他說要出去買冷飲，大約1 、2 小時
    後，警察就押他回來云云。被告乙○○則辯稱：我沒有販賣
    毒品，警詢之自白是不實在的，是我編出來的，偵查中我會
    害怕，所以也亂編云云。經查：
（一）本件查獲緣起，係因被告乙○○形跡可疑，經警盤查後發
      現其身上持有12包海洛因毒品，經被告乙○○供述其與被
      告庚○○共同販賣毒品之事實，並引領警方前往上開洪世
      彰租屋處搜索後，確實查獲如事實欄所載之毒品、電子磅
      秤、夾鏈袋等物品，被告乙○○並於嗣後警方第1 次詢問
      時詳細供述其與被告庚○○之共同犯罪過程，足見被告乙○○所述並非憑空捏造，係有相當憑據。嗣被告乙○○雖
      翻異前詞，否認上開警詢所供之真實性，理由則包括警方
      表示願意原諒所以才帶警方去抓庚○○、警方出手打伊才
      承認、因毒癮發作意識模糊不清警方問什麼都答是、為了
      可以交保、書讀少不會講話、因為害怕所以亂編等等，不
      一而足，惟被告乙○○於本院審理時經當庭勘驗該第1 次
      警詢錄音帶後，則僅辯稱伊不懂、會害怕，所以才亂編，
      該內容不實等等，並明確表示不再主張警詢時意識不清，
      辯護人亦當庭捨棄重行勘驗該警詢錄音帶（參見本院卷第
      158 頁），由此足見被告乙○○先前其他辯解均屬不實。
      而被告乙○○曾有施用毒品送觀察、勒戒前科，有臺灣高
      等法院被告前案紀錄表附卷可查，且其年逾30，智識健全
      ，對於販賣毒品屬重大之犯罪自無不知之理，且無論為警
      查獲當時心理狀態為何，對於未曾發生之事之各項細節，
      實無從憑空想像，無中生有，故其辯稱不懂，已難置信，
      辯稱害怕，更屬無稽。準此，被告乙○○上開第1 次警詢
      筆錄除如上述具有證據能力外，其內容亦應具有極高之可
      信性。
（二）被告乙○○於94年5 月27日檢察官訊問時，經檢察官告知
      「適用證人保護法第14條第1 項，供出共犯，如經檢察官
      事先同意，法院可給予減輕或免除其刑」，被告乙○○表
      示同意，並依法具結而為陳述。該次偵訊筆錄，與上開警
      詢筆錄所陳內容，除部分細節尚待釐清，詳如後述外，關
      於其如何與被告庚○○購買毒品、取得毒品數量、販賣毒
      品地點等重要事項，均大致相符。該次偵訊既經被告乙○○依法具結，且經檢察官曉示關於證人保護法減輕或免除
      其刑之規定，程序進行慎重合法，並無違誤。則被告乙○○既仍與警詢為大致相同之供述，其真實性應屬更高，是
      被告乙○○仍辯稱其供述係亂編云云，實毫無根據，要無
      可取。
（三）被告乙○○於上開第1 次警詢時供陳略以：我身上的毒品
      是庚○○交給我的，總共交給我20包，叫我拿到鳳林夜市
      賣給他的朋友4 包，我收取2000元，另外我自己施用4 包
      所以身上剩下12包，身上0000000000號NOKIA 手機是庚○○交給我，用來聯絡販賣毒品時的時間、地點，我幫庚○○販賣毒品的代價是他會給我施打海洛因等語。於94年5
      月27日偵查時則結證稱：我被查獲時身上的毒品是庚○○
      在警察搜到他40包毒品的地方交給我的，庚○○交給我20
      包，他跟我說4 包要拿到鳳林夜市給他朋友，我過去那邊
      時只有一個人，庚○○已經跟那個人約好了，我到那邊的
      時候那人就過來問，我就拿4 包給他，我並沒有跟他收錢
      ，我幫他做此事他會給我幾包作為代價，20包裡面我跟庚○○買12包共3000元，4 包賣給他的朋友，另外4 包是庚○○送我的，我在萬丹路附近偏僻地方用掉了等語。綜觀
      上開被告乙○○警詢及偵查中坦承犯行之供述，關於其自
      被告庚○○取得20包毒品，其自行施用4 包，另將其中4
      包毒品依被告庚○○之指示，攜至鳳林夜市賣與某不詳之
      人等情，均互核一致。查海洛因毒品因政府大力查緝，供
      應來源有限，取得不易，價格甚高，故被告乙○○於偵查
      中供稱其出價3000元，自被告庚○○處取得12包，自堪採
      信。且於毒品交易上，為免接觸頻繁，增加遭查緝風險，
      故一般情形均一手交錢，一手交貨，以求簡單明瞭，避免
      日後瓜葛，則被告乙○○於交付4 包毒品與該不詳之人時
      ，應確有收取2000元之代價，始符合一般交易毒品常態，
      被告乙○○於上開偵查中改稱未收取2000元云云，不無避
      重就輕之嫌，自無可採。而被告庚○○因委由被告乙○○
      出面販賣並交付毒品，承擔較高遭警查緝之風險，故交付
      其行動電話1 具，用以聯絡交易毒品相關事宜，並另允給
      與4 包毒品為代價，均屬合情，且又有自被告乙○○身上
      查獲12包毒品、NOKIA 行動電話1 具及2000元現金可供佐
      證。衡以被告乙○○與被告庚○○既為朋友關係，且均有
      施用毒品之前科紀錄，有臺灣高等法院被告前案紀錄表1
      份可稽，故販賣第一級毒品海洛因為最輕法定本刑無期徒
      刑以上之重罪，雖未曾親身入罪，亦必有所耳聞，乃被告
      乙○○仍供認上情不諱，並於偵查中經檢察官同意適用證
      人保護法第14條第1 項後，具結證述與被告庚○○共同販
      賣海洛因之事實，且綜合上開被告乙○○所為供述，包括
      毒品取得經過、分得毒品數量、聯絡販賣毒品之方式、販
      賣毒品時地及對象、販賣毒品所得等情，既均能互相吻合
      且無矛盾違常之處，自堪認定屬實。
（四）被告庚○○雖否認與被告乙○○共同販賣毒品之情，並執
      前開陳詞置辯，然對照其於警、偵及本院審理時所陳各節
      ，均有明顯出入：
     1、警詢時供陳：海洛因是向綽號「賓哥」在高雄縣鳥松鄉
        太湖船賓館前以10000 元購買的，買40包，當天我和丁○○、丙○○一起進入洪世彰家中，我們在屋內施打海
        洛因毒品，我們在等乙○○，毒品是我的，但是電子磅
        秤、夾鏈袋不是我的云云（參見警二卷第4 、5 頁）。
     2、94年2 月3 日偵查中供稱：毒品均是我的，但磅秤及空
        夾鏈袋不是我的，乙○○的毒品並沒有經過我的同意就
        拿了，不用錢，我是與丁○○、丙○○一起要施用毒品
        ，但還沒有施用警察就來了云云（參見偵查一卷第10、
        11 頁）。
     3、94年2 月18日偵查中又供稱：40包毒品是我與乙○○一
        起買來用的，電子磅秤是乙○○說要買來秤的，針筒是
        大家用毒品要用的，夾鏈袋是乙○○帶回來的，乙○○
        身上的12包毒品是我們公家買，他自己帶出去的，我們
        公家買，他出3000元、我出8 、9 千元，當天在慈隆街
        一起被查獲的3 人（按：指丁○○、丙○○、羅世彰）
        有無施用毒品我不知道云云（參見偵查一卷第25、26頁
        ）。
     4、本院羈押審理時復供稱：毒品是我跟陳朝龍（按：應為
        陳朝榮之誤）、丁○○、洪世彰一起在澄清湖附近買的
        ，向一個綽號「彬哥」的人買的，我出5000元云云（參
        見本院聲請羈押卷第11頁）。
     5、本院審理時則供稱：毒品是我和乙○○一起去買的，我
        們將10000 元一起交給賓哥，在車上乙○○交3000元給
        我，我拿出7000元，我們一起交給「賓哥」，我們到甲○○住處後，再分配毒品。他本來說要拿20包，我說依
        照比例他只能拿16包，他拿毒品後就走了，我和丁○○
        、丙○○當天都有在洪世彰住處施用毒品，扣案電子磅
        秤是乙○○拿到洪世彰住處的云云（參見本院卷第173
        、178 、179 頁）。
      由上述明顯矛盾之供詞觀之，被告庚○○極力撇清販賣毒
      品之罪嫌，可以概見，但事出突然，自警詢、偵查以至羈
      押審理時，未及思索脫困之合理說詞，故前言不對後語，
      於毒品如何販入、如何出資、如何分配、在慈隆街洪世彰
      住處之友人丁○○、丙○○等人有無施用毒品、扣案物品
      何人所有等非細節瑣碎事項，均不能相符一貫，所辯已難
      遽信。而證人即查獲被告庚○○時在場之丁○○到庭證述
      ：當天我到的時候，庚○○就在那裡，毒品、針筒我不知
      道是誰的，當天庚○○、丙○○、洪世彰他們在那裡施用
      毒品等語（參見本院卷第218 、219 頁），惟又證稱：庚○○是否先到場我忘了，警詢中陳述毒品是輝仔、福仔（
      按：即庚○○、乙○○）帶來的，因為他們用袋子裝的，
      我不知道裝什麼東西等語（參見本院卷第220 頁）；證人
      丙○○證稱：當天丁○○約我和庚○○、乙○○去洪世彰
      住處，我們一起到的，庚○○、乙○○有帶東西來，我有
      看見他們在分東西，但不知道是什麼東西，我當天沒有施
      用毒品等語，然又證稱：查獲毒品是庚○○、乙○○一起
      買的，我有看見他們2 人在分毒品，且他們2 人有說是合
      買的等語（參見本院卷第227 頁）；證人洪世彰證稱：查
      獲毒品是庚○○拿來的，他來的時候拿一個袋子，是丁○○要來找我的，我沒有看見庚○○交20包毒品給乙○○，
      也沒有看見他們在分毒品等語（參見本院卷第233 頁）。
      就上開各證人之陳述內容相互對照，不僅丁○○、丙○○
      有陳述前後不一之情形，各證人相互間亦多有出入，更與
      上開被告庚○○所陳各節不能吻合。上開證人既與庚○○
      、乙○○互有朋友或朋友之朋友等關係，又為共同在場涉
      及持有或施用毒品之人，利害攸關，殊有偏頗迴護被告2
      人之虞，且又有如上所述互核不一之瑕疵可指，其等之證
      言自難為本院所採信，且亦不能以其等未看見被告庚○○
      、乙○○談及販賣毒品事宜，而為有利於被告2 人之認定
      。
（五）至被告庚○○與乙○○另辯稱持有之毒品係供自己施用云
      云，查本件扣案海洛因毒品有52包，數量非少，經法務部
      調查局鑑定結果，均含海洛因成分，合計淨重9.25公克（
      空包裝重6.51公克），已如上述，且當日由被告庚○○出
      資7000元、被告乙○○出資3000元，共花費1 萬元購買。
      依被告庚○○自陳，其每日施用毒品數量約4 、5 次，1
      次約如扣案毒品包裝之用量，即每日約施用4 、5 包（參
      見本院卷第175 頁），則被告庚○○每月海洛因毒品施用
      量約為120 包至150 包，花費約需3 萬元。惟被告庚○○
      又自承其每月收入約5 、6 萬元，已婚，育有2 名小孩，
      則若無其他收入管道，如何負擔其家庭生活費用，即頗難
      想像。而被告乙○○供稱其每天施用數量為8 、9 包，則
      每月施用量約為240 包至270 包，花費約需5 萬元，惟被
      告乙○○亦自承，其每月收入約35000 元，則僅施用毒品
      即已入不敷出，勢必有其他營利收入，顯然可見。準此以
      言，被告乙○○自陳與被告庚○○共同販賣毒品以營利，
      與上情適相合致，尤值採信。另被告2 人將購入後之毒品
      每包分裝成0.1 或0.2 公克不等之重量，顯然經仔細秤重
      ，此有扣案電子磅秤1 台及空夾鏈袋290 個可供佐證。衡
      情若毒品僅供自己施用，本無須以電子磅秤仔細秤量，且
      查獲空夾鏈袋數量高達290 個，其客觀事證均指向被告2
      人係作為販賣之用，益徵上開被告乙○○所供符合實情，
      是被告2 人仍辯稱販入毒品係供自己施用云云，顯屬臨訟
      卸責之詞，均無足取。
四、綜上所述，本件事證已明，被告2 人犯行，均堪以認定，應
    予依法論科。
五、查海洛因係毒品危害防制條例第2 條第2 項第1 款所定之第
    一級毒品，是核被告2 人所為，均係犯毒品危害防制條例第
    4 條第1 項之販賣第一級毒品罪。被告2 人持有第一級毒品
    海洛因進而販賣，其等持有之低度行為應為販賣之高度行為
    所吸收，不另論罪。又被告2 人就本件販賣第一級毒品海洛
    因之犯行有共同犯意聯絡與行為分擔，均為共同正犯。查被
    告庚○○前因竊盜案件，經臺灣高等法院高雄分院於92年4
    月17日以92年上易字第226 號判處有期徒刑3 月確定，於同
    年7 月8 日易科罰金執行完畢，有臺灣高等法院被告前案紀
    錄表在卷可考，被告庚○○於有期徒刑易科罰金執行完畢後
    5 年之內，再犯本件最重法定本刑為有期徒刑以上之罪，應
    依刑法第47條之規定論以累犯，並就罰金刑部分加重其刑（
    販賣第一級毒品海洛因最輕本刑為無期徒刑，依法不得加重
    ）。另按證人保護法第14條第1 項規定「第2 條所列刑事案
    件之被告或犯罪嫌疑人，於偵查中供述與該案案情有重要關
    係之待證事項或其他共犯之犯罪事證，因而使檢察官得以追
    訴該案之其他共犯者，以經檢察官事先同意者為限，就其因
    供述所涉之犯罪，減輕或免除其刑」。其所謂「事先同意」
    ，依證人保護法施行細則第21條規定「本法第14條第1 項及
    第2 項所稱檢察官事先同意，指檢察官本案偵查終結前之同
    意。檢察官同意者，應記明筆錄」。查本件於94年5 月27日
    偵查中，經檢察官諭知被告乙○○上開證人保護法第14條第
    1 項之規定，經被告乙○○明白表示願意供述被告庚○○販
    賣毒品之事實，檢察官明示同意依該條規定辦理，並記明筆
    錄（參見偵查一卷第62頁），被告乙○○即依法具結而為陳
    述，使檢察官得以追訴共同被告庚○○上開販賣毒品情事，
    顯然符合上開證人保護法減輕或免除其刑之規定，本院認被
    告乙○○確已供述與本案案情有重要關係之待證事項，使檢
    察官得依法追訴被告庚○○，惟被告乙○○嗣後翻異前詞，
    未能進一步在本院審理時據實證述，故僅依法減輕其刑。再
    被告2 人固有販賣海洛因之犯行，惟其等實際販賣海洛因之
    對象僅有被告庚○○之不詳友人1 人，所販賣之數量不多，
    是其散播毒品之範圍有限，散播數量亦尚微少，所造成之危
    害程度與一般大量販賣毒品之毒販難以相提並論，若仍科處
    最輕法定本刑無期徒刑之刑責，與大量散播毒品之大盤、中
    盤毒販相較，未免失其衡平，其等一時失慮致罹重典，顯屬
    情輕法重，犯罪情狀尚非不可憫恕，認量處最低法定刑度之
    無期徒刑，猶均屬過重，客觀上足以引起一般人之同情，是
    其販賣海洛因犯行，均依刑法第59條之規定酌減其刑，並就
    被告庚○○罰金刑部分，先加重後減輕之，就被告乙○○部
    分，遞減輕其刑。審酌毒品戕害人身至深且鉅，現代國家無
    不採嚴厲手段防止其氾濫、擴散，蓋其氾濫結果不僅嚴重侵
    蝕社會人心，影響社會治安，更使無數家庭因而破毀，危害
    難以估計。被告2 人明知其害，仍貪圖不法利得，販賣毒品
    海洛因與他人，行為至屬不當，且犯後飾詞卸責，尚乏悔過
    之心，本應嚴其刑責，惟考量其等實際販賣對象僅1 人，數
    量不大，毒品擴散危害程度尚輕等一切情狀，各量處如主文
    所示之刑，又依被告2 人犯罪性質，本院認有褫奪公權之必
    要，爰各併予宣告褫奪公權如主文所示。
六、扣案之海洛因52包（合計淨重9.25公克，空包裝重6.51公克
    ；）係第一級毒品，其包裝之塑膠袋已因直接觸碰、沾染毒
    品而難以析離，自應視同毒品，均依毒品危害防制條例第18
    條第1 項前段規定宣告沒收銷燬之；NOKIA 行動電話1 具（
    不含0000000000號SIM 卡）係供被告2 人販賣海洛因聯絡之
    用，電子磅秤1 台及空夾鏈袋290 個為販賣毒品時秤重及包
    裝所用，且係被告庚○○所有，業經認定如上，均應依同條
    例第19條第1 項規定沒收之，且本於共同正犯責任共同原理
    ，於被告乙○○部分亦應一併宣告沒收，另販賣毒品所得
    2000元，應依同條例第19條第1項 規定沒收之。至扣案之注
    射針筒13支、乃被告等施用毒品之用，業經被告庚○○供明
    在卷，顯與本案被告2 人販賣毒品犯行無涉，而DBTEL 牌行
    動電話、MOTOROLA牌行動電話各1 具，難以證明係屬被告2
    人販賣毒品之物，另自被告庚○○身上查扣之現金12000 元
    ，亦不足以證明係被告2 人販賣毒品所得之財物，爰均不併
    為沒收之諭知，附此敘明。
據上論斷，應依刑事訴訟法第299 條第1 項前段、毒品危害防制
條例第4 條第1 項、第18條第1 項前段、第19條第1 項，刑法第
11條、第28條、第47條、第59條、第37條第2 項，證人保護法第
14 條 第1 項，判決如主文。
本案經檢察官己○○到庭執行職務。
中    華    民    國    95    年    2     月    9     日
                  鳳山刑事第2 庭
                          審判長法  官  邱明弘
                                法  官  廖建瑜
                                法  官  李嘉益
以上正本證明與原本無異。
如不服本判決，應於收受送達後10日內向本院提出上訴書狀。
中    華    民    國    95    年    2     月    9     日
                                書記官  呂怜勳
附錄本判決論罪科刑法條：
毒品危害防制條例第4條
製造、運輸、販賣第一級毒品者，處死刑或無期徒刑；處無期徒
刑者，得併科新臺幣 1 千萬元以下罰金。
製造、運輸、販賣第二級毒品者，處無期徒刑或 7 年以上有期徒
刑，得併科新臺幣 7 百萬元以下罰金。
製造、運輸、販賣第三級毒品者，處 5 年以上有期徒刑，得併科
新臺幣 5 百萬元以下罰金。
製造、運輸、販賣第四級毒品者，處 3 年以上 10 年以下有期徒
刑，得併科新臺幣 3 百萬元以下罰金。
製造、運輸、販賣專供製造或施用毒品之器具者，處 1 年以上 7
年以下有期徒刑，得併科新臺幣 1 百萬元以下罰金。
前5 項之未遂犯罰之。


司法院資訊處製作；財團法人民間司法改革基金會備份。
